臺灣臺北地方法院刑事判決　　　　　　　　　　　　　九十三年度訴字第一０七號
　　公　訴　人　臺灣臺北地方法院檢察署檢察官
　　被　　　告　丁○○
右列被告因公共危險案件，經檢察官提起公訴（九十二年度偵字第二四九七二號），
本院判決如左：
    主  文
丁○○連續放火燒燬他人所有之機車，致生公共危險，累犯，處有期徒刑貳年，並於
刑之執行完畢或赦免後，令入相當處所，施以監護壹年。
扣案之打火機壹個沒收。
    事  實
一、丁○○係一輕度智能障礙者，平日對於外界事務之知覺及自由決定意思能力，原
    即較普通人為低，已屬精神耗弱之人，復因曾遭機車撞傷，為此心生不滿，於民
    國八十八年間，因連續放火燒燬他人所有機車，致生公共危險，經臺灣板橋地方
    法院八十八年度訴字第一二０二號判決判處有期徒刑一年四月，緩刑五年，並於
    緩刑期間內付保護管束確定，惟仍在緩刑期間之八十九年三月三十日（起訴書誤
    載為一月三十一日）連續放火燒燬他人所有機車，觸犯公共危險罪，經臺灣板橋
    地方法院八十九年度訴字第七九三號判決判處有期徒刑二年確定，並經臺灣板橋
    地方法院將前案之緩刑宣告撤銷，二案接續執行，於九十二年一月七日縮短刑期
    假釋出監，於同年月二十五日假釋期滿執行完畢（構成累犯）。猶不知悔改，竟
    基於放火燒燬他人物品之概括犯意，在精神耗弱之狀況下，自九十二年十二月二
    十二日凌晨一時四十五分起至同日凌晨四時二十五分許止，多次在如附表所示之
    時間、地點，以打火機引燃拾得廢棄衛生紙之方式，連續放火燒燬如附表所示各
    被害人所有之物品，致生公共危險。嗣於同日凌晨四時三十五分許，在臺北縣新
    店市○○路○段二七二之一號前為警查獲，並扣得丁○○所有供放火用之打火機
    一個。
二、案經臺北縣政府警察局新店分局報請臺灣臺北地方法院檢察署檢察官偵查起訴。
    理  由
一、右揭事實業據被告丁○○於警詢、檢察官偵查及本院審理時坦承不諱，核與被害
    人戊○○、己○○、乙○、甲○○、丙○○於警詢中陳述情節相符，並有臺北縣
    政府消防局火災原因調查報告書乙份及現場照片三十四幀附卷可稽，此外復有被
    告自承係其所有，用以放火之打火機乙個扣案可資佐證。本件事證已臻明確，被
    告犯行堪予認定，應依法論科。
二、按如附表所示遭被告燒燬之機車、紙箱、垃圾桶、香雞排攤架、塑膠籃子等物，
    均放置於騎樓，被告以打火機引燃拾得之廢棄衛生紙，放火燃燒各該物品，致各
    該物品起火燃燒損壞，致令不堪使用，自足生公共危險，核其所為，係犯刑法第
    一百七十五條第一項放火燒燬住宅以外物品罪。其先後多次犯行，時間緊接、方
    法相同，觸犯構成要件相同之罪名，顯係基於概括犯意為之，為連續犯，應以一
    罪論，並依法加重其刑。被告有如事實欄所載之犯罪科刑執行情形，有臺灣高等
    法院被告全國前案紀錄表在卷可稽，其於有期徒刑執行完畢後，五年內再犯有期
    徒刑以上之本罪，為累犯，應依累犯之規定遞加重其刑。查被告係一輕度智能障
    礙者，有被告之中華民國身心障礙手冊影本乙紙、國立臺灣大學醫學院附設醫院
    之病歷影本乙份、臺北市立療養院之病歷及精神鑑定報告書均影本各乙份附卷可
    稽；經本院函請亞東紀念醫院對被告實施精神鑑定結果，經該院綜合被告個人史
    及疾病史、身體及神經學檢查、心理測驗、精神狀態檢查等資料結果，認：「孫
    員之精神科臨床診斷為輕度智能障礙，其平日對外界事務之知覺理會與判斷能力
    ，雖未完全喪失，但與普通人相較之下有明顯減退，故孫員於案發當時，已達精
    神耗弱之程度」等情，有該院九十三年四月二十六日之精神鑑定報告書乙紙在卷
    可按，則被告行為時之精神狀態已達精神耗弱之程度，爰依刑法第十九條第二項
    規定減輕其刑，並依刑法第七十一條第一項規定，先加重後減輕之。爰審酌被告
    於精神耗弱之程度下連續放火燒燬他人所有之物品，犯罪後坦承犯行，態度良好
    ，而燒燬之物品價值亦非巨大，並衡量被告品行、智識、犯罪之動機、手段、目
    的等一切情狀，量處如主文所示之刑，以資懲儆。再被告為本件行為時雖屬精神
    耗弱，且多次因放火燒燬他人所有物品入監執行，竟在近年來均未就醫治療，業
    據被告陳稱在卷，另本件鑑定機關亞東紀念醫院鑑定後於精神鑑定報告書結論欄
    具體載明：「唯考慮其精神狀態與犯行有直接關聯，且其智能障礙易導致其對外
    界事務之判斷與處理能力有減損，故建議應針對其因智能障礙引起之問題行為（
    即縱火行為）予以適當之精神醫療」，是為預防被告不再因精神狀態之影響而有
    危害一己與他人之虞，併予宣告其於刑之執行完畢或赦免後，令入相當處所施以
    監護一年，以期避免被告再度造成本人與社會難以預料之危害。
三、扣案之打火機乙個，係被告所有供犯罪所用之物，茲據其陳明在卷，爰依刑法第
    三十八條第一項第二款規定宣告沒收。
據上論斷，應依刑事訴訟法第二百九十九條第一項前段，刑法第五十六條、第一百七
十五條第一項、第四十七條、第十九條第二項、第八十七條第二項、第三項、第三十
八條第一項第二款，判決如主文。
本案經檢察官呂建興到庭執行職務
中      華      民      國      九十三      年    六    　月　  二  　  日
                                      臺灣臺北地方法院刑事第十一庭
                                          審判長法　官  劉方慈
                                          　　　法　官  林庚棟
　　　                                          法  官  陳容正
右正本證明與原本無異。
如不服本判決，應於判決送達後十日內，向本院提出上訴狀。
      　　　                                    書記官  彭雅慧
中      華      民      國      九十三      年    六      月     三   　日
附錄本案論罪科刑法條全文：
刑法第一百七十五條第一項
放火燒燬前二條以外之他人所有物，致生公共危險者，處一年以上七年以下有期徒刑
。
附表
┌──┬───┬───────┬──────────┬─────────┐
│編號│被害人│  犯罪時間　　│ 犯罪地點　　　　   │ 燒燬物品         │
├──┼───┼───────┼──────────┼─────────┤
│一  │戊○○│九十二年十二月│ 新店市○○路○段   │ ＤＱＤ─○三一號 │
│　　│　　　│二十二日凌晨一│ 一八四巷一號前　　 │ 機車             │
│　　│　　　│時四十五分    │             　　　 │                  │
├──┼───┼───────┼──────────┼─────────┤
│二  │己○○│九十二年十二月│ 新店市○○路○段   │ 紙箱六個         │
│  　│　　　│二十二日凌晨三│ 一０九巷九號前     │                  │
│  　│　　　│時            │                    │                  │
├──┼───┼───────┼──────────┼─────────┤
│三  │乙○　│九十二年十二月│ 新店市○○路○段   │ 垃圾筒一個       │
│　　│　　　│二十二日凌晨三│ 三三六號前         │                  │
│　　│　　　│時三十分      │                    │                  │
├──┼───┼───────┼──────────┼─────────┤
│四  │甲○○│九十二年十二月│ 新店市○○路○段   │ 香雞排攤架一個   │
│  　│　　　│二十二日凌晨三│ 三四四號前         │                  │
│　　│　　　│時四十五分    │                    │                  │
├──┼───┼───────┼──────────┼─────────┤
│五  │丙○○│九十二年十二月│ 新店市○○路○段   │ 塑膠籃子一個     │
│　　│　　　│二十二日凌晨四│ 六二號前           │                  │
│　　│　　　│時二十五分    │                    │                  │
└──┴───┴───────┴──────────┴─────────┘
